臺灣高雄地方法院刑事判決           100年度審訴字第2198號
公  訴  人  臺灣高雄地方法院檢察署檢察官
被      告  沈舜屏
上列被告因違反毒品危害防制條例案件，經檢察官提起公訴（10
0 年度毒偵字第3054號），嗣於本院準備程序中，被告就被訴事
實為有罪之陳述，經本院告知簡式審判程序之旨，並聽取被告與
公訴人之意見後，本院合議庭裁定由受命法官獨任進行簡式審判
程序，判決如下：
    主  文
沈舜屏施用第一級毒品，累犯，處有期徒刑拾壹月；又施用第二
級毒品，累犯，處有期徒刑肆月。應執行有期徒刑壹年貳月。
    事   實
一、沈舜屏前於民國89年間因施用毒品案件，經本院以89年度毒
    聲字第2267號裁定送觀察、勒戒後，認有繼續施用毒品之傾
    向，再以89年度毒聲字第2983號裁定令入戒治處所施以強制
    戒治，嗣經裁定停止戒治及撤銷停止戒治，於90年7 月23日
    強制戒治期滿執行完畢，並經臺灣高雄地方法院檢察署檢察
    官以90年度戒毒偵字第867 號為不起訴處分確定。又於前開
    強制戒治執行完畢釋放後5 年內之91年間，再犯施用第一級
    毒品案件，經本院裁定施以強制戒治，並以91年度訴字第11
    59號判處有期徒刑8 月確定。另於96年間因竊盜案件，先後
    經本院以96年度簡字第1797號、第3847號分別判處有期徒刑
    3 月確定（嗣經減刑為有期徒刑1 月又15日）、3 月確定；
    又因竊盜、施用毒品案件，經本院以96年度易字第3499號、
    96年度訴字第4816號分別判處有期徒刑5 月、10月確定，並
    以97年度審聲字第2130號裁定應執行刑為有期徒刑1 年2 月
    確定，與前開竊盜二罪接續執行，於98年8 月3 日縮刑期滿
    執行完畢。
二、詎沈舜屏猶不知戒除毒癮，復基於施用第一級毒品之犯意，
    於100 年3 月31日中午12時許，在高雄市○○區○○路某網
    咖內，以將第一級毒品海洛因摻水置於針筒內注射之方式，
    施用海洛因1 次。另基於施用第二級毒品之犯意，於同日晚
    間12時許，在上開網咖內，以將第二級毒品甲基安非他命置
    於玻璃球內燒烤之方式，施用甲基安非他命1 次。嗣於同年
    4 月1 日凌晨2 時30分許，在高雄市○○區○○路與建軍路
    路口，因其為毒品案件通緝犯為警查獲，經其同意採尿送驗
    後，結果呈嗎啡、可待因、甲基安非他命、安非他命陽性反
    應，始悉上情。
三、案經高雄市政府警察局移送臺灣高雄地方法院檢察署檢察官
    偵查起訴。
    理  由
一、本件被告沈舜屏所犯均係死刑、無期徒刑、最輕本刑為3 年
    以上有期徒刑以外之罪，其於準備程序中就被訴事實為有罪
    之陳述，經本院告知簡式審判程序之旨，並聽取公訴人及被
    告意見後，本院合議庭裁定由受命法官獨任進行簡式審判程
    序，合先敘明。
二、訊據被告對上揭犯罪事實坦承不諱，且被告為警查獲後，經
    採集其尿液送驗結果，呈現嗎啡、可待因、甲基安非他命及
    安非他命陽性反應，有高雄市政府警察局保安警察大隊特勤
    中隊偵辦毒品危害防制條例嫌疑人尿液採證代碼對照表、台
    灣檢驗科技股份有限公司濫用藥物實驗室- 高雄100 年5 月
    17日報告編號KH/2011/00000000號濫用藥物檢驗報告各1 份
    在卷可稽（見警卷第6 、8 頁），足見被告之任意性自白與
    事實相符，得為認定被告犯罪之依據。是以，被告上開施用
    第一、二級毒品之犯行，均堪以認定。
三、按海洛因及甲基安非他命分別係毒品危害防制條例第2 條第
    2 項第1 款、第2 款所稱之第一、二級毒品，依法不得持有
    、施用。次按毒品危害防制條例於92年7 月9 日修正公布，
    自93年1 月9 日施行，其中第20條、第23條將施用毒品之刑
    事處遇程序，區分為「初犯」及「5 年內再犯」、「5 年後
    再犯」。依其立法理由之說明：「初犯」，經觀察、勒戒或
    強制戒治後，應為不起訴處分或不付審理之裁定；經觀察、
    勒戒或強制戒治執行完畢釋放後，「5 年內再犯」者，因其
    再犯率甚高，原實施之觀察、勒戒及強制戒治既已無法收其
    實效，爰依法追訴或裁定交付審理。至於經觀察、勒戒或強
    制戒治執行完畢釋放後，「5 年後再犯」者，前所實施之觀
    察、勒戒或強制戒治已足以遮斷其施用毒品之毒癮，為期自
    新及協助其斷除毒癮，仍適用「初犯」規定，先經觀察、勒
    戒或強制戒治之程序。從而依修正後之規定，僅限於「初犯
    」及「5 年後再犯」二種情形，始應先經觀察、勒戒或強制
    戒治程序。倘被告於5 年內已再犯，經依法追訴處罰，縱其
    第3 次（或第3 次以上）再度施用毒品之時間，在初犯經觀
    察、勒戒或強制戒治執行完畢釋放5 年以後，已不合於「5
    年後再犯」之規定，且因已於「5 年內再犯」，顯見其再犯
    率甚高，原實施觀察、勒戒或強制戒治，已無法收其實效，
    即應依該條例第10條處罰（最高法院95年度第7 次刑事庭會
    議決議參照）。查本件被告有如事實欄所載，受強制戒治執
    行完畢釋放後5 年內，又因施用第一級毒品案件，經本院以
    91年度訴字第1159號判處有期徒刑8 月確定之事實，有臺灣
    高等法院被告前案紀錄表1 份在卷可憑，足認其再犯率甚高
    ，原實施觀察、勒戒及強制戒治程序，顯無法遮斷其毒癮而
    收其實效，是被告雖係於上開觀察、勒戒及強制戒治執行完
    畢釋放5 年後再犯本罪，即非屬該條例第20條第3 項所稱「
    5 年後再犯」之情形，揆諸前揭最高法院決議意旨，自應依
    該條例第10條之規定予以追訴處罰。從而，本件事證明確，
    被告涉犯毒品危害防制條例第10條第1 項、第2 項之罪，應
    堪認定。
四、核被告所為，係犯毒品危害防制條例第10條第1 項、第2 項
    之施用第一級、第二級毒品罪。其為施用而持有第一級毒品
    海洛因及第二級毒品甲基安非他命之低度行為，應為其施用
    之高度行為所吸收，均不另論罪。被告先後二次施用毒品之
    行為，犯意各別，行為互殊，應予分論併罰。又被告有如事
    實欄所載，受有期徒刑執行完畢之事實，有上開臺灣高等法
    院被告前案紀錄表在卷可參，其受徒刑之執行完畢，5 年內
    故意再犯此二件有期徒刑以上之罪，均為累犯，應各依刑法
    第47條第1 項規定，加重其刑。爰審酌被告前有煙毒、多次
    竊盜及施用毒品前科，其自89年間起即有施用毒品前科，迄
    今已逾10年，時間非短，並先後經法院判處罪刑確定，有上
    開臺灣高等法院被告前案紀錄表可參，其歷經觀察、勒戒、
    強制戒治及刑之執行後，仍未能徹底戒絕毒品，再犯此二件
    施用毒品罪，顯見其意志不堅，毫無戒毒悔改之意，且其施
    用毒品造成家庭負擔，對於國家、社會治安有潛在之危險及
    影響，行為實有不該，惟念及被告於本院審理時終能坦承犯
    行，態度尚可，且其本次施用毒品，戕害一己之身體健康，
    尚無證據證明其於施用毒品後犯案害及他人，並考量其犯罪
    動機、目的、所生危害，及自稱高職畢業、入監執行前從事
    汽車維修工作、月薪新臺幣2 萬多元等一切情狀（見本院卷
    第33頁），分別量處如主文所示之刑，並定其應執行之刑，
    以示懲儆。
據上論斷，應依刑事訴訟法第299 條第1 項前段、第273 條之1
第1 項，毒品危害防制條例第10條第1 項、第2 項，刑法第11條
前段、第47條第1 項、第51條第5 款，判決如主文。
本案經檢察官王兆琳到庭執行職務。
中    華    民    國    100   年    8     月    31    日
                      刑事第十庭      法  官  周佳佩
以上正本證明與原本無異。
如不服本判決應於收受判決後10日內向本院提出上訴書狀，並應
敘述具體理由。其未敘述上訴理由者，應於上訴期間屆滿後20日
內向本院補提理由書（均須按他造當事人之人數附繕本) 「切勿
逕送上級法院」。
中    華    民    國    100   年    8     月    31    日
                                      書記官  李承悌
附錄本案論罪科刑法條：
毒品危害防制條例第10條
施用第一級毒品者，處6 月以上5 年以下有期徒刑。
施用第二級毒品者，處3 年以下有期徒刑。